---
title: "Proyecto de análisis de datos de Bellabeat"
author: "Fabián Barragán Barriga"
output:
  html_document:
    df_print: paged
---
# 1. Resumen de tarea empresarial

## Introducción y Contexto empresarial
Bellabeat es una empresa fabricante de productos de alta tecnología orientados a la salud de la mujer. 
Bellabeat es una empresa pequeña exitosa, pero tiene el potencial para convertirse en un actor más grande en el 
mercado global de dispositivos inteligentes.

### 1.1 Hipótesis inicial
Una de las principales cofundadoras de la empresa (Urška Sršen) tiene la hipótesis inicial que si se analizaran datos de la 
actividad física de los dispositivos inteligentes de podría desplegar nuevas oportunidades de negocio para la empresa.

### 1.2 Actores
1. **Urška Sršen**: confundadora y directora creativa de Bellabeat
2. **Sando Mur**: matemático, confundador y ejecutivo de la empresa
3. **Equipo de análisis computacional de datos de marketing de Bellabeat**

### 1.3 Recursos tecnológicos disponibles
1. **App Bellabeat**: aplicación que ayuda a los usuarios a comprender sus hábitos actuales para tomar decisiones salusables, esto se logra con la recopilación de datos sobre *Actividad física*, *sueño*,*estrés*,*ciclo menstrual*, _hábitos de conciencia_.Esta app está conectada a los gadgets. 

2. **Leaf**: gadget (pulsera,collar,clip) conectada a la app de bellabeat para recopilar datos sobre 
_Actividad física_, _sueño_, _estrés_.

3. **Time**: smartwatch con el mismo propósito.

4. **Spring**: botella de agua que recopila datos de que tanta agua se toma en el día para _recopilar datos sobre tu hidratación_.

5. **Membresía bellabeat**: Acceso 24/7 sobre orientación personalizada sobre temas de nutrición, actividad física, sueño, salud, bellaza y __mindfullnes__.


### 1.4 Tarea Empresarial
<ins>CONSIGNA: </ins>Analizar el uso de gadgets de usuarios que **NO** son de bellabeats para aplicar este conocimiento
en la empresa y finalmente presentalo.
	Puntos clave:
		1. Encontrar la tendencias de uso de los gadgets de los usuarios de otras aplicaciones.
		2. Buscar la manera de usar estas tendencias a los usuarios de Bellabeat.
		3. Lograr que estas tendencias ayuden a influir en la estrategia de marketing de bellabeat


# 2. Preparación de datos

### Justificación de uso del dataset
Primeramente se usarán datos públicos que exploren los **hábitos cotidianos de los usuarios de dispositivos inteligentes**, estos datos serán sacados  de __Kaggle__, más específicamente del dataset [FitBit Fitness Tracker Data](https://www.kaggle.com/datasets/arashnic/fitbit).

Este conjunto de datos de Kaggle contiene el seguimiento de la actividad física personal en treinta usuarios de Fitbit. Treinta usuarios elegibles de Fitbit prestaron su consentimiento para el envío de datos personales de seguimiento que incluyen rendimiento de la actividad física en minutos, ritmo cardíaco y monitoreo del sueño. Incluye información sobre la actividad diaria, pasos y ritmo cardíaco que se puede usar para explorar los hábitos de los usuarios.

Del Dataset original, usaremos solamente las Base de datos que a primera vista parezcan que puedan ayudarnos
a resolver nuestra tarea empresarial, los cuales son:

  1. **dailyActivity_merged.csv** para analizar el registro de actividad diaria
  
  2. **hourlyCalories_merged.csv** para observar cuál es momento del día donde se queman más calorias y podría estar relacionado con la actividad diaria.
  
  3. **hourlyIntensities_merged.csv** para observar cuál es momento del día donde el cuerpo tiene la mayor intensidad en sus movimientos, lo que podría estar relacionado con los puntos anteriores.
  
  4. **sleepDay_merged.csv** para analizar hábitos de sueño.
  
  5. **weightLogInfo_merged.csv** para analizar el seguimiento de peso de los usuarios.
  
### Cargando las paqueterías para análisis de datos
```{r}
library(ggplot2)
library(tidyr)
library(readr)
library(dplyr)
```

### Cargando las bases de datos correspondiantes
```{r}
setwd("/home/fabian/R/proyectos/analisis-bellabeat/datasets")
act_diaria <- read.csv("dailyActivity_merged.csv")
calorias <- read.csv("hourlyCalories_merged.csv")
intensidad <- read.csv("hourlyIntensities_merged.csv")
tiempo_sueno <- read.csv ("sleepDay_merged.csv")
track_peso <- read.csv("weightLogInfo_merged.csv")

```

### 2.1 Pre-exploración de datos


Add a new chunk by clicking the *Insert Chunk* button on the toolbar or by pressing *Ctrl+Alt+I*.

When you save the notebook, an HTML file containing the code and output will be saved alongside it (click the *Preview* button or press *Ctrl+Shift+K* to preview the HTML file).

The preview shows you a rendered HTML copy of the contents of the editor. Consequently, unlike *Knit*, *Preview* does not run any R code chunks. Instead, the output of the chunk when it was last run in the editor is displayed.
